【裁判字號】    98,簡抗,9
【裁判日期】    980731
【裁判案由】    毒品危害防制條例
【裁判全文】
臺灣桃園地方法院刑事裁定               98年度簡抗字第9號
抗  告  人
即  被  告  甲○○
                    現在臺灣士林看守所觀察勒戒中
上列抗告人即被告因違反毒品危害防制條例案件，不服本院中華
民國97年5 月19日97年度桃簡字第2104號裁定，提起抗告，本院
裁定如下：
    主  文
抗告駁回。
    理  由
一、原裁定意旨略以：按提起上訴，應自判決送達後10日內為之
    ，刑事訴訟法第349 條定有明文。上訴人甲○○住所地係在
    臺北市○○區○○路235 號4 樓，本院第一審刑事簡易判決
    經送達至上訴人前揭住所地，因未獲會晤應受送達之上訴人
    本人或其同居人、受僱人收領，而97年8 月26日寄存於臺北
    市政府警察局內湖分局文德派出所，並作送達通知書兩份，
    一份粘貼於應受送達人即上訴人住所地門首，另一份置於該
    送達處所之信箱或其他適當位置，以為送達。上訴人遲至98
    年5 月5 日始行上訴，顯已逾越上訴期間，其上訴即屬違背
    法律上之程式，且無從補正，應予駁回等語。
二、抗告意旨略以：伊上開案件因檢察官「不查」起訴，又經桃
    簡97年度2104號簡易庭「未查」而遭判刑，檢察官未查明事
    實，桃簡誤判，伊在不知情之情況下無法補正，伊難以理解
    法律之公平正義何在，伊在觀察勒戒中，沒有錢可以請律師
    ，對法律一知半解，希望法院可以有公平正義之心云云。
三、按提起上訴，應自判決送達後10日內為之，刑事訴訟法第34
    9 條定有明文。次按同法第362 條前段規定：原審法院認為
    上訴不合法律上之程式或法律上不應准許或其上訴權已經喪
    失者，應以裁定駁回之，且依同法第455 條之1 規定，上開
    規定於簡易判決之上訴程序亦有準用。再送達文書，除本章
    有特別規定外，準用民事訴訟法之規定，刑事訴訟法第62條
    亦有明定。又送達於住、居所、事務所或營業所，不獲會晤
    應受送達人或有辨別事理能力之同居人或受僱人者，得將文
    書寄存送達地之自治或警察機關，並作送達通知書兩份，一
    份黏貼於應受送達人住居所、事務所、營業所或其就業處所
    門首，另一份置於該送達處所信箱或其他適當位置，以為送
    達；寄存送達，自寄存之日起，經10日發生效力，民事訴訟
    法第138 條第1 項、第2 項亦有明文。
四、查抗告人甲○○住所地係在臺北市○○區○○路235 號4 樓
    ，有法務部戶役政連結作業系統查詢結果1 紙附卷可按（見
    本院97年度桃簡字第2104號卷第4 頁），而前揭本院第一審
    刑事簡易判決經送達至抗告人前揭住所地，因未獲會晤應受
    送達之抗告人本人或其同居人、受僱人收領，而於97年8 月
    26日寄存於臺北市政府警察局內湖分局文德派出所，並作送
    達通知書兩份，一份粘貼於應受送達人即抗告人住所地門首
    ，另一份置於該送達處所之信箱或其他適當位置，以為送達
    ，此有本院送達證書1 紙在卷可憑（見同上卷宗第21頁），
    依首揭說明，本件刑事簡易判決書業於97年9 月5 日發生送
    達效力，然抗告人竟遲至98年5 月5 日始行上訴，此亦有本
    院收文戳記蓋於抗告人所提之上訴狀附卷可稽（見同上卷宗
    第1 頁），顯已逾越上訴期間，其上訴即屬違背法律上之程
    式，且無從補正，原審因而依刑事訴訟法第362 條前段之規
    定，裁定駁回抗告人之上訴，於法尚無違誤，抗告人仍執上
    開意旨提起抗告，為無理由，應予駁回。
據上論斷，應依刑事訴訟法第455 條之1 第5 項、第412 條前段
，裁定如主文。
中    華    民    國    98    年    7     月    31    日
                  刑事第七庭  審判長法  官  蕭世昌
                                    法  官  陳筱蓉
                                    法  官  蔡羽玄
以上正本證明與原本無異。
不得抗告。
                                    書記官  陳玉芳
中    華    民    國    98    年    8     月     5    日


司法院資訊處製作；財團法人民間司法改革基金會備份。
